行  政  法  院  判  決                          八十八年度判字第四三○八號
    原      告  甲○○
    被      告  高雄市稅捐稽徵處
右當事人間因土地稅法事件，原告不服財政部中華民國八十七年十二月一日台財訴字
第八七二三二七六二二號再訴願決定，提起行政訴訟。本院判決如左︰
    主  文
原告之訴駁回。
    事  實
緣原告於民國八十二年十二月十七日買賣取得高雄市○○區○○段二二一地號乙筆農
業用地，並申准依土地稅法第三十九條之二第一項規定免徵土地增值稅有案，原告於
取得後，未依法令而變更為非農業用地使用，為被告三民分處於八十三年九月二十六
日查獲，移由被告審理核定處以原免徵土地增值稅額二倍之罰鍰計新台幣（以下同）
一六、九三○、九一二元。原告不服，申請復查，未准變更提起訴願，經高雄市政府
八十四年九月二十九日八四高市府訴四字第三四四三六號訴願決定：「原處分撤銷，
由原處分機關另為適法之處分。」被告以八十五年四月十九日高市稽法字第二三七四
一號重核復查決定仍維持原處分。原告仍表不服，訴經高雄市政府八十五年九月二日
高市府訴一字第一六一七六號訴願決定將原處分（復查重核決定書）撤銷，由被告依
撤銷意旨，另為適法之處分，案經被告重核復查決定：「重行核定罰鍰金額為一、四
六二、五三三元」，原告不服，循序提起行政訴訟，茲摘兩造訴辯意旨於次：
原告起訴意旨略謂︰一、按財政部八十二年八月十一日台財稅第八二一四九三七六五
號函規定：「免徵土地增值稅之農業用地定期選案調查或清查案件，稽徵機關於發函
輔導當事人依本部（七九）台財稅第七九○三七二四三三號函規定自行申請改按一般
案件核課並補稅時，應明申請補稅期限，並合法送達，以免徵納雙方滋生爭議。」
原告於八十二年十二月十七日取得系爭農地，被告所屬三民分處聲稱曾於清查系爭農
地前以八十三年八月廿四日高市稽三字第四四二一一號函通知原告，略謂：「如有不
繼續耕作情形，請於文到三十日內即向本分處申報，以按一般案件核課並補稅．．．
  惟未見申請人提出申請．．．」。經查該函原告並未收到（於民國八十五年五月八
日申請補發），顯未合法送達，實已損及原告免罰之權益。被告以原告未提出申報加
以處罰，顯不合法。二、按財政部八十年二月二十八日台財稅第八○一二四○八五二
號函發布「農業用地移轉免徵增值稅案件管制檢查作業要點五、實地查核程序：（一
）稽徵機關負責工作之策劃與推動，地政機關負責提供作業之有關地籍藍圖以及土地
位置之認定，農業機關負責農業用地是否繼續作農業使用之認定。」及（三）規定：
「實地勘查時，稽徵機關會勘人員應攜帶附有日期相機，就不繼續耕作情形之土地拍
照存證」。係對農業用地移轉免徵增值稅案件之實地查核作業程序，會同勘查機關之
職責及採證等規定甚明。查八十三年九月二十六日第一次勘查及八十三年十一月十日
第二次勘查，純因緊鄰美食館，又由非農業專家僅憑主觀臆測致造成二次觀點不一致
而有爭議的勘查結論。而於八十四年一月二十四日才又會同農業主管機關高雄市政府
建設局，經現場勘查結果，並未逾越農業使用範圍。經查前二次未會同主管該業務之
農業機關會勘，而顯示有八十三年九月二十六日會勘日期之照片，又無法據以判斷上
述土地非作農業用地使用，理應以八十四年一月二十四日邀集承辦此項業務之農業機
關等單位之會勘紀錄為認定依據。而被告重核決定以他公司具有宣傳噱頭之海報及無
法判斷會勘日土地使用情形之照片，認定裁罰，難謂合法。亦經高雄市政府八十四年
九月二十九日高市府訴四字第三四四三六號及八十五年九月二日高市府訴一字第一六
一七六號訴願決定撤銷原處分理由中明在案。雖然高雄市各區公所可辦理災害勘查
、自耕能力證明、農機使用證明等業務，並不表示就可會同勘查農業用地是否繼續作
農業使用之認定。依高雄市政府建設局八十五年五月二十一日高市建設三字第○一四
九九三號函說明三：「至於本市農業用地是否變更為非農業使用，或繼續作農業使用
之認定工作，係由本局（農業主管機關）負責，稅捐機關亦常要求本局配合查勘認定
，本局迄未授權本市各區公所經建課辦理」。由上函已明確指明本市各區公所經建課
對於農業用地是否繼續作農業使用之認定，未經建設局授權，顯非其法定業務項目，
會同三民區公所勘查認定本案系爭農地未繼續作農業使用，依法不合。無論「農業用
地移轉免徵增值稅案件管制檢查作業要點，係規定會同「農業機關」或「農業主管機
關」勘查，應以該「農業用地是否繼續作農業使用之認定工作」是否為該機關之法定
職掌或合法授權為判斷。而三民區公所對於「農業用地是否繼續作農業使用之認定工
作」，並非其法定職掌範圍，亦未經高雄市政府建設局授權，故此項「農業用地是否
繼續作農業使用之認定工作」，必須會同高雄市政府建設局辦理，才屬合法。不能因
台灣省或台北市之作法，而認定高雄市政府建設局已將此項業務授權各區公所經建課
辦理，亦不論該要點規定會同「農業機關」或「農業主管機關」，此項是否作農業使
用之認定工作，並非三民區公所之法定業務為雙方不爭之事實，而由該單位人員認定
處罰即屬違法。故原告主張以八十四年一月二十四日有會同農業主管機關高雄市政府
建設局，經現場勘查並未逾越農業使用範圍之結論，要求免罰，依法並無不合。三、
本案以八十三年九月二十六日未經合法授權機關之人員認定非供農業使用，由於事過
境遷，被告於八十五年十二月遽以非本案系爭農地而是隔壁「澄清湖庭園自助美食館
」所設置之「兒童遊樂設施」所丈量面積處罰原告。係以他人土地上之「兒童遊樂設
施」追溯推測該設施原在原告系爭農地上，並假設該活動式設施原為原告所有，其面
積推定相同。假如隔壁土地上未放置兒童遊樂設施，則被告如何丈量面積處罰，不無
疑問，可見被告重核改按實際不耕作面積科罰，其所謂實際不耕作面積亦乏依據。四
、綜上所述，違章處罰係額外加重人民之負擔，故違章事實認定，不得推測臆斷，其
採證程序及證物亦應合乎程序正義及法令規定，才能使受罰者心服口服。在人證、物
證均有瑕疵的情形下，仍堅持非罰不可，難昭信服。請判決撤銷一再訴願決定及原處
分等語。
被告答辯意旨略謂：一、按「農業用地在依法作農業使用時，移轉與自行耕作之農民
繼續耕作者，免徵土地增值稅。」「依第三十九條之二第一項取得之農業用地，取得
者於完成移轉登記後，有左列不繼續耕作情形之一者，處以原免徵土地增值稅額二倍
之罰鍰，其金額不得少於取得時申報移轉現值百分之二．．．三、非依法令變更為非
農業用地使用。前項應處罰鍰之土地，不繼續耕作面積未達每宗土地原免徵土地增值
稅土地面積之五分之一，其罰鍰得按實際不繼續耕作面積比率計算。」「納稅義務人
違反本法或稅法之規定，適用裁處時之法律。」分別為土地稅法第三十九條之二第一
項、第五十五條之二暨稅捐稽徵法第四十八條之三所明定。二、查原告於八十二年十
二月十七日承買本市○○區○○段二二一號農地乙筆，於取得時經核定准依農業發展
條例第二十七條規定免徵土地增值稅，並經認諾承買後繼續作農業使用在案。被告三
民分處於八十三年九月二十六日第一次會同地政單位派員實地勘查結果該筆土地「提
供澄清湖庭園自助美食館之停車場，進入美食館之通道及兒童遊樂設施使用。」復於
八十三年十一月十日第二次會同本市三民地政事務所、三民區公所派員再實地勘查結
果為「西側為遊樂設施，中央部分為通道，東側為庭園佈置，種植花木，小部份為花
木盆栽、北端為混凝土空地，未作農業使用。」除取具「澄清湖庭園自助美食館」之
海報外，並附有會勘日拍照之照片及非會勘日補強證據之照片多張，附案可稽，核已
非依法令變更為非農業使用，違章事實殊堪認定。三、查高雄市各區公所組織規程第
三條第三款規定「經建課：掌理．．．農糧．．．及其他有關經濟建設事項。」勘報
災歉條例第二條規定「被災地方，應由當地鄉鎮公所將被災狀況，報由縣、市政府會
同田糧管理機關派員實地初勘．．．。」自耕能力證明書之申請及核發注意事項第四
條規定「證明書由申請人向戶籍所在地鄉（鎮、市、區）公所申請。」高雄市農情報
告規則第三條第二款規定「農情報告由區公所主管農業事務之單位辦理。」高雄市農
田受災救助辦法第六條第一款規定「本市各區公所應於災後受理救助之申請，於十日
內完成勘查並轉報本府建設局。」高雄市核發農業機械使用證須知第四條規定「農機
使用證，由區公所核發之。」高雄市政府財政局六九高市財政二字第五六五七號函釋
「自耕農地之認定，經箋准建設局、地政處簽以依據原台灣省政府六六府民地二字第
九二三二三號函規定，由鄉鎮市公所辦理。」由上開諸多規定，本市區公所經建課為
「農業機關」，實不容置疑。區公所經建課既為農業機閞，則被告三民分處依「農業
用地移轉免徵增值稅案件管制檢查作業要點」五、(一)會同地政及農業機關（區公所經
建課）實地勘查，並由農業機關認定本案系爭土地未繼續作農業使用，於法並無違誤
。四、再查高雄市政府建設局八十五年二月五日高市建設三字第一三二三五七號函，
有關「與農業經營不可分離土地使用」業務，由該局主政，並無授權區公所辦理是項
業務乙節，查農業發展條例第三條第十款規定「農業用地：指供農作、森林、養殖、
畜牧及與農業經營不可分離之農舍、畜禽舍、倉儲設備、曬場、集貨場、農路、灌溉
排水及其他農用之土地。」依上開規定所謂「與農業經營不可分離土地使用」，係指
農舍、畜禽舍、倉儲設備、曬場、集貨場、農路、灌溉、排水及其他農用之土地。本
案係勘查變更供「澄清湖庭園自助美食館之停車場、兒童遊樂區、歐式噴水池、通道
、庭園使用」，非勘查「與農業經營不可分離土地使用」，故無須會同高雄市政府建
設局農業主管機關實地勘查，且「農業用地移轉免徵增值稅案件管制檢查作業要點」
，係規定會同「農業機關」勘查，並未規定會同「農業主管機關」勘查。至於第三次
再會同高雄市政府建設局勘查結果，因使用情形業已變更亦為不爭之事實，此可做為
該地改課田賦之依據，但不可否認其已有非依法令變更為非農業用地使用之事實；且
本案之罰鍰屬行為罰，於具有土地稅法第五十五條之二規定之行為時，即得處罰。五
、原告訴稱：被告重核決定以他公司具有宣傳噱頭之海報及無法判斷會勘日土地情形
之照片，認定裁罰，難謂合法乙節，惟查被告三民分處八十三年九月二十六日第一次
會同本市三民地政事務所勘查時，即攜帶附有日期相機，就不繼續耕作情形之土地拍
照存證，事後於非勘查日再以附有日期及未附有日期之相機前往拍照，資以補強證據
。查相機日期可設定調整並非固定不變，故相片上日期並非重要證據，反而相片上景
物才是事實之顯現，始為重要證據。再查八十三年十一月十日會同本市三民地政事務
所及三民區公所勘查實際使用情形，會勘人員均為人證，次查系爭土地上設有「兒童
遊樂設施」，亦為原告八十三年十二月十六日陳情書所承認。故本案非依法令而部分
土地變更為非農業使用，物證、人證確鑿，違章事實足堪認定，原告之訴稱，顯為卸
責之辯辭，實不足採據。六、原告另訴稱：三民區公所對於「農業用地是否繼續作農
業使用之認定工作」並非其法定職掌範圍，亦未經高雄市政府建設局授權，故本案必
須會同高雄市政府建設局辦理才屬合法乙節，惟查區公所經建課既為農業機關，被告
三民分處依「農業用地移轉免徵增值稅案件管制檢查作業要點」五(一)會同地政及農業
機關（區公所經建課）實地勘查，並由農業機關認定本案系爭土地未繼續作農業使用
，與該要點規定並無不合；且八十三年十一月十日會同本市三民區公所勘查時，該所
並未表示未經授權；次查高雄市政府建設局八十四年一月二十四日第三次勘查時，亦
函請本市三民區公所派員會勘。再查有關「農業用地移轉免徵土地增值稅案件實地查
核」，台北市亦由區公所經建課配合執行，台灣省大多縣市亦由鄉鎮區公所派員辦理
，足證由「鄉鎮區公所」認定「農業用地是否繼續作農業用地使用之認定工作」，並
無不當。七、原告又訴稱：重核改以最近前往緊鄰非系爭農地上，而是澄清湖美食館
所設置之「兒童遊樂設施」之面積，推測為本系爭農地不繼續耕作面積比率計算裁罰
，亦乏依據乙節，惟查緊鄰非系爭農地上之兒童遊樂設施，係由系爭土地上遷移而來
，該「原木製兒童遊樂設施」係整座式之設施，既為「原來之兒童遊樂設施」，被告
為重核需要，前往丈量面積並無不當。且依照片足證「原來之兒童遊樂設施」為「澄
清湖庭園自助美食館」所設置（由照片、現場實地瞭解，足證原兒童遊樂設施設置於
美食館東側；遷移後之兒童遊樂設施設置於美食館西側。) 故其訴稱為不實之辯辭，
亦不足採據。八、經查本案以八十三年九月十五日為調查基準日，原處分依土地稅法
第五十五條之二第一項規定，處以原免徵土地增值稅二倍之罰鍰一六、九三○、九一
二元，於法並無不合；惟嗣後土地稅法第五十五條之二第二項於八十四年一月十八日
公布修正及稅捐稽徵法第四十八條之三於八十五年七月三十日公布增訂採從新從輕原
則。本案八十三年十一月十日會同區公所勘查實際使用情形：「一西側為遊樂設施，
二中央部分為通道，三東側為庭園佈置、種植花木、小部份花木盆栽，四北端為混凝
土空地，五未作農業使用。」八十四年一月二十四日再會同農業主管機關高雄市政府
建設局勘查結論「經現場勘查結果，本案土地上現種植有黃椰子、芒果、含笑樹、福
木．．．等農林作物。」建設局勘查時「兒童遊樂設施」及「北端空地」已非原來之
使用，其餘土地（含噴水池區）均未變更使用。依上述建設局會勘結論及該局八十五
年五月二十一日高市建設三字第一四九九三號函「在農業用地．．．設置噴水苗圃、
花木、溫室等設施及預留道路供運送苗木、盆栽等車輛進出及小部份是項車輛停車之
空地，並未逾越農業使用範圍。」本案系爭土地除「兒童遊樂設施」外，均未逾越農
業使用範圍。該「兒童遊樂設施」除為原告八十三年十二月十六日陳情書所承認外，
依該設施使用規則，係為「澄清湖庭園自助美食館」所設置，顯非農業使用。經被告
實地勘查，該遊樂設施面積為一二一．八二平方公尺，未達該筆土地面積一、四一○
．二四平方公尺之五分之一，其罰鍰得按實際不繼續耕作面積比率計算。九、綜上所
述，本案系爭土地非依法令部分土地變更為非農業用地使用（供澄清湖庭園自助美食
館設置兒童遊樂設施），為事實認定之問題，在物證、人證確鑿俱全及原告八十三年
十二月十六日陳情書亦有承認之下，其違章事實已足堪認定。被告依首揭稅法規定，
重核決定改按實際不繼續耕作面積比率計算，處以罰鍰一、四六二、五三三元，認事
用法並無違誤。請判決駁回原告之訴等語。
    理  由
一、按「農業用地在依法作農業使用時，移轉與自行耕作之農民繼續耕作者，免徵土
地增值稅。」、「依第三十九條之二第一項取得之農業用地，取得者於完成移轉登記
後，有左列不繼續耕作情形之一者，處以原免徵土地增值稅二倍之罰鍰，其金額不得
少於取得時申報移轉現值百分之二：一、．．．三、非依法令變更為非農業用地使用
。前項應處罰鍰之土地，不繼續耕作面積未達每宗土地原免徵土地增值稅土地面積之
五分之一，其罰鍰得按實際不繼續耕作面積比率計算。但以一次為限。」及「納稅義
務人違反本法或稅法之規定，適用裁處時之法律。」分別為土地稅法第三十九條之二
第一項、第五十五條之二及稅捐稽徵法第四十八條之三前段所明定。本件原告於八十
二年十二月十七日買得高雄市○○區○○段二二一地號農業用地一筆，承諾買受後繼
續做農業使用，申准依土地稅法第三十九條之二第一項規定免徵土地增值稅在案。惟
原告於取得後，未依法令變更為非農業使用，業經被告三民分處查獲，並會同高雄市
三民地政事務所於八十三年九月二十六日及加會高雄市三民區公所經建課人員於同年
十一月十日兩次勘查結果，認為該宗土地確有變更為非農業使用，而提供澄清湖庭園
自助美食館設置兒童遊樂設施、停車場、通道及庭院等之用，因而處原免徵之土地增
值稅二倍之罰鍰計一六、九三○、九一二元，其後被告再會同高雄市建設局於八十四
年一月二十四日會勘時，原告業已變更使用狀況，而在系爭土地上種植各種農林作物
。原告不服處分，申請復查未獲變更，提起訴願，二度經訴願機關認為第一、二次之
勘查，被告未會同農業主管機關高雄市建設局，且所附之現場照片無法判斷該土地是
否變更為非農業使用，而撤銷原決定，被告遂就原告於第一、二次會勘時，所設置之
兒童遊樂設施之面積（第三次會勘時已遷移於本件土地之鄰地設置）一二一．八二平
方公尺，認為該部分面積係遊樂設施遷移前，本件土地變更為非農業用之部分，有查
核清單、會勘記錄及現場照片多紙等附於原處分卷可稽。由於變更之面積未達該宗土
地面積之五分之一，被告遂依八十四年一月十八日修正公布之土地稅法第五十五條之
二第二項規定，「應處罰鍰之土地，不繼續耕作面積未達每宗土地原免徵土地增值稅
土地面積之五分之一，其罰鍰得按實際不繼續耕作面積比率計算」之規定，認變更為
非農業使用之面積未達該宗土地面積一、四一○．二四平方公尺之五分之一，而按實
際變更之面積處罰鍰一、四六二、五三三元，於法並無不合。
二、原告雖主張：（一）被告未依財政部八十二年八月十一日台財稅字第八二一四九
三七六五號函之規定，函知原告「如有不繼續耕作情形，請於文到三十日內即向本處
申報，以按一般案件核課並補稅」，即以原告變更使用而未申報加以處罰，顯不合法
。（二）依「農業用地移轉免徵土地增值稅案件管制檢查作業要點」五、之規定，會
同稽徵機關勘查農業用地是否變更使用之機關應為負責主管高雄市農業之高雄市政府
建設局，並非被告所會同之高雄市三民區公所，被告與非農業主管機關之區公所所做
成原告有變更土地使用之會勘，不能作為處罰原告之依據。（三）主管高雄市農業之
高雄市政府建設局於八十四年一月二十四日勘查時，作成現場並無逾越農業使用範圍
之結論，被告仍處罰原告，尚有違誤。
三、按土地稅法第五十五條之二條第一項規定，「依第三十九條之二第一項取得之農
業用地，取得者於完成移轉登記後，有左列不繼續耕作情形之一者，處以原免徵土地
增值稅額二倍之罰鍰．．．三、非依法令變更為非農業用地使用。」該項規定為行為
罰，農業用地所有人有該條所列各款行為時，即應受罰。原告所引財政部八十二年八
月十一日台財稅字第八二一四九三七六五號函雖謂：「免徵土地增值稅之農業用地定
期選案調查或清查案件，稽徵機關於發函輔導當事人．．．自行申請改按一般案件核
課並補稅時，應明申請補稅期限（文到二十日內），並合法送達，以免徵納雙方滋
生爭議。」惟該函示係財政部為貫徹農地農用之行政目的，減少免徵土地增值稅之農
用土地，移轉後調查及清查是否繼續農用所須進行之行政程序之負擔，對所屬稽徵機
關為清查前輔導當事人之指示。稽徵機關如因此對人民為輔導，僅為非正式之行政行
為，並不發生法律上之效力，亦不能改變既存之公法上關係。財政部所屬稽徵機關，
如無未依該函示內容進行輔導，亦不違反任何法律所明定之義務，依土地稅法第三十
九條之二第一項規定取得農用土地之農地所有人，如於取得後，發生不繼續耕作情形
，仍應依法處罰，並不因稽徵機關是否通知其應於變更使用後自動申報，而有不同。
原告主張被告未依前述函示內容通知其自動申報，即以原告變更使用而未申報加以處
罰，顯不合法等語，並無足取。
四、又財政部所頒「農業用地移轉免徵增值稅案件管制檢查作業要點」五、規定，免
徵土地增值稅土地是否繼續農用之管制檢查之實地查核程序，由稽徵機關邀集地政機
關及農業機關組成會勘小組；稽徵機關負責工作之策畫及推動，地政機關負責提供作
業之有關土地藍曬圖以及土地位置之認定，農業機關負責農用地是否繼續農業使用之
認定。本件被告於八十三年九月二十六日勘查時，未會同農業機關人員，故農業機關
人員並未於查核清單上簽章。查核結果為，該宗土地當時「供澄清湖庭園自助美食館
停車場、進入美食館之通道及兒童遊樂設施使用」。同年十一月十日所為之會勘，就
農業機關部份，則邀請高雄市三民區公所經建課人員到場，查核結果為：「兩側為遊
樂設施、中央部份為通道、東側為庭園佈置，種植花木，小部分花木盆栽、北端為混
凝土空地、未做農業使用」，第三次於八十四年一月二十四日會同高雄市政府建設局
人員會勘，結果為「本案土地上現種植有黃椰子、芒果、含笑樹、福木、韓國草皮、
甘藷、番石榴盆栽等農作物，有查核清單、現場圖及照片數紙附於原決定卷足按。原
告於接獲罰鍰處分後，曾於八十三年十二月十六日以書面（見復查卷第一冊第八十六
頁）向被告陳情，亦自承「該筆土地雖設有簡易之兒童遊戲設施」云云，與被告所提
出之第一、二次查核清單、現場圖及照片相符，足見本件土地在有關機關第一、二次
勘查時，確有兒童遊樂設施之設置，已可認定。
五、高雄市政府建設局八十五年二月五日八十五高市建設三字第一三二三五七號函就
被告三民分處所詢問，區公所經建課所為「農業使用」之認定是否屬農業機關之職掌
一節，雖覆稱「依據本局組織規程第三條規定掌理事項包括各項農業相關業務，故本
局當然為本市農業主管機關，至於．．．各區公所經建課經辦有關『自耕農地之查證
』『自耕能力證明之核發』『田賦災歉減免之認定』等事項，係市府授權辦理事項，
而有關『與農業經營不可分離土地使用』業務，係由本局主政，迄目前為止並無授權
區公所辦理是項業務」，原告主張三民區公所就本件土地為是否農用無權認定，故非
顯無理由。惟查，財政部所頒「農業用地移轉免徵增值稅案件管制檢查作業要點」性
質上為行政機關之內部指令，其第五點規定，有關免徵土地增值稅土地是否繼續農用
之管制檢查之實地查核程序，為內部指令要求之他機關協力，與法律所要求之他機關
協力不同，縱略有欠缺，亦不影響行政處分之效力。何況高雄市各區公所承辦多項行
政區內農業有關業務，例如農情報告（高雄市農情報告規則  見復查卷第二冊第二五
九頁）、高雄市農田受災勘查（高雄市農田受災救助辦法  復查卷第二冊第二六○頁
）、自耕農地之查證及自耕之認定等（復查卷第二六二頁），對於土地是否農用之認
定，亦非完全與其職掌無關。而原告所自承之遊樂設施部分，做為澄清湖庭園自助美
食館之附屬設施，其與該美食館之其他部分，係整體提供美食館營業使用，此由現場
圖、照片及該美食館之宣傳品等，已可清楚為該部分確非農用之認定，被告機關認為
，原告原設置於本件土地上之遊樂設施，已變更為非供農業使用，而丈量遊樂設施遷
移至鄰地所占用之面積為一二一．八二平方公尺，就該部分認為面積未達全筆土地面
積一、四一○．二四平方公尺之五分之一，乃按實際佔用面積計算應處罰鍰一、四六
二、五三三元，其所為之認定，並未因非地方最高農業主管機關之參與而構成實質內
容之違法。至於第三次由高雄市政府建設局會同勘查時，本件土地係供農業使用，無
違章之情事，惟前已述及，土地稅法第五十五條之二第一項規定為行為罰，一有違章
之行為即應處罰，不因其受罰後回復為農業使用，即可免罰。
六、綜上所述，被告認定原告於本件土地設置遊樂設施，供餐廳營業，已變更為非農
業使用，乃就變更之面積，依土地稅法第五十五條之二、稅捐稽徵法第四十八條之三
之規定，處以罰鍰一、四六二、五三三元，於法並無不合，訴願及再訴願決定遞予維
持，亦無違誤。原告之主張為無理由，應予駁回。
據上論結，本件原告之訴為無理由，爰依行政訴訟法第二十六條後段，判決如主文。
中    華    民    國     八十八      年     十二     月      三十       日
                    行 政 法 院 第 三 庭
                                審 判 長 評  事      曾  隆  興
                                         評  事      蔡  進  田
                                         評  事      鄭  淑  貞
                                         評  事      徐  瑞  晃
                                         評  事      張  瓊  文
右  正  本  證  明  與  原  本  無  異
                                         法院書記官  賀  瑞  鸞
中    華    民    國     八十九      年      一      月       四        日
